【裁判字號】    90,訴,87
【裁判日期】    900302
【裁判案由】    給付貨款
【裁判全文】
臺灣臺中地方法院民事判決  九十年度訴字第八七號
    原      告  乙○○
    被      告  良誠精密工業股份有限公司
                            設.
    法定代理人  甲○○      住.
                            送.
右當事人間請求給付貨款事件，本院判決如左：
    主    文
被告應給付原告新台幣柒拾捌萬肆仟肆佰捌拾陸元，及自民國九十年二月十七日起至
清償日止，按年息百分之五計算之利息。
訴訟費用由被告負擔。
本判決於原告以新台幣貳拾陸萬壹仟元為被告供擔保後，得假執行，但被告如於假執
行程序實施前以新台幣柒拾捌萬肆仟肆佰捌拾陸元為原告預供擔保，得免為假執行。
    事    實
甲、原告方面：
  一、聲明：除假執行擔保金額外，如主文所示。
  二、陳述：被告於民國八十八年三、十二月間，向原告購買刀座等貨品，貨款共計
      新台幣（下同）八十九萬九千七百五十元，除扣款一萬五千二百六十四元外，
      被告僅清償十萬元，迄今尚積欠七十八萬四千四百八十六元，迭經催索，均置
      之不理，為此依買賣之法律關係訴請被告給付如聲明所示。
  三、對被告所為抗辯之陳述：原告並未承諾俟被告貨品銷售完畢再請款，當時被告
      公司之人員紀春良只告知付款會慢一點，後來原告多次催索，被告雖承諾開票
      付款，但均未實現。
  四、證據：提出簽收單四紙為證。
乙、被告方面：
  一、聲明：(一)駁回原告之訴及假執行之聲請。(二)如受不利之判決，願供擔保請准免
      為假執行。
  二、陳述：
    (一)被告承認積欠原告貨款七十八萬四千四百八十六元，原告係於八十九年十一月
      間催告付款。
    (二)兩造曾約定上開貨款應俟被告貨品銷售後，原告始得請求被告付款，今被告尚
      未將貨品銷售完畢，兩造約定之停止條件尚未成就，原告自不得請求被告給付
      貨款。
    理    由
一、原告主張：被告於八十八年三、十二月間，向原告購買刀座等貨品，迄今尚積欠
    七十八萬四千四百八十六元，迭經催索，均置之不理，為此依買賣之法律關係訴
    請被告給付如聲明所示等語。被告則以：兩造曾約定上開貨款應俟被告貨品銷售
    後，原告始得請求被告付款，今被告尚未將貨品銷售完畢，兩造約定之停止條件
    尚未成就，原告自不得請求被告給付貨款等語，資為抗辯。
二、查原告主張被告於八十八年三、十二月間，向原告購買刀座等貨品，貨款共計八
    十九萬九千七百五十元，除扣款一萬五千二百六十四元外，被告僅清償十萬元，
    迄今尚積欠七十八萬四千四百八十六元之事實，業據原告提出與所述相符之簽收
    單四紙為證，且為被告所自認，自堪信為真實。原告請求被告給付前述積欠之貨
    款，被告雖辯稱：兩造曾約定貨款應俟被告貨品銷售後，原告始得請求付款，今
    被告尚未將貨品銷售完畢，原告自不得請求被告給付貨款云云。惟按當事人主張
    有利於己之事實者，就其事實有舉證之責任，民事訴訟法第二百七十七條前段定
    有明文。次按原告於起訴原因已有相當之證明，而被告於抗辯事實並無確實證明
    方法，僅以空言爭執者，當然認定其抗辯事實之非真正，而應為被告不利益之裁
    判，最高法院著有十八年上字第一六七九號判例可資參照。本件被告空以前開情
    詞置辯，就其主張有利於己之事實，未能舉證以實其說，自應認其抗辯不足採信
    。
三、從而，原告本於買賣關係請求被告給付七十八萬四千四百八十六元，及自起訴狀
    繕本送達翌日（即九十年二月十七日）起至清償日止，按年息百分之五計算之利
    息，為有理由，應予准許。
四、兩造陳明願供擔保請為宣告假執行或免為假執行，經核均與規定相符，爰分別酌
    定相當之擔保金額予以宣告。
五、據上論結，本件原告之訴為有理由，依民事訴訟法第七十八條、第三百九十條第
    二項、第三百九十二條，判決如主文。
中      華      民      國    九十      年      三      月      二      日
                              臺灣臺中地方法院民事第四庭
~B法      官  陳文燦
右為正本係照原本作成
如不服本判決，應於判決送達後二十日內，向本院提出上訴狀。
中      華      民      國    九十      年      二      月     十六     日
~B法院書記官  何淑鈴


司法院資訊處製作；財團法人民間司法改革基金會備份。
